【裁判字號】    89,訴,1274
【裁判日期】    890927
【裁判案由】    毒品危害防制條例
【裁判全文】
臺灣板橋地方法院刑事判決                        八十九年度訴字第一二七四號
    公  訴  人  臺灣板橋地方法院檢察署檢察官
    被      告  甲○○
右列被告因違反毒品危害防制條例案件，經檢察官提起公訴（八十九年度偵字第一一
八六九號），本院判決如左：
    主  文
甲○○連續轉讓第二級毒品，處有期徒刑捌月。
扣案之安非他命淨重零點柒公克沒收銷燬之，安非他命吸食器二組沒收。
    事  實
一、甲○○基於概括犯意，自民國八十九年二月間某日起至八十九年六月十八日止，
    連續在其位於台北縣永和市○○街一三七巷三弄六號一樓住處，無償轉讓第二級
    毒品安非他命予張樹根施用二、三次。嗣於八十九年六月十八日晚上七時四十分
    許，在上址為警查獲，並扣得安非他命淨重０˙七公克及甲○○所有供其轉讓予
    張樹根吸食安非他命用之吸食器二個。
二、案經台北縣警察局永和分局報告台灣板橋地方法院檢察署檢察官偵查起訴。
    理  由
一、訊據被告甲○○矢口否認有右揭轉讓第二級毒品之犯行，辯稱：安非他命係其與
    張樹根一同到其表哥家拿的，拿回來後放在其住處，其與張樹根有共同施用安非
    他命等語。經查被告於偵查中坦承：張樹根在其住處吸用安非他命約二、三次，
    均係其請張樹根等情。證人張樹根於警訊中亦證稱：其自八十九年二月中旬斷斷
    續續施用安非他命至查獲時，所施用之安非他命均係被告提供等語。況被告於警
    訊及偵查中均供稱扣案之安非他命係其表哥郭盈宏交給被告，均未提及係與張樹
    根一同取得。且張樹根係八十九年二月中旬即開始施用第二級毒品，惟被告供稱
    其表哥係六月十五、十六日被抓前給被告的，足見被告所辯，係卸責之詞，不足
    採信。此外，復有安非他命淨重０˙七公克及安非他命吸食器二組扣案足憑。本
    件事證明確，被告犯行堪予認定。
二、核被告所為，係犯毒品危害防制條例第八條第二項轉讓第二級毒品罪，被告先後
    多次犯行，時間緊接，觸犯構成要件相同之罪，顯係基於概括犯意為之，為連續
    犯，依刑法第五十六條之規定，以一罪論，並加重其刑。爰審酌被告犯罪之動機
    、方法、所生之危害，及事後否認犯行等一切情狀，量處如主文所示之刑。扣案
    之安非他命淨重０˙七公克，係查獲之毒品，且被告供稱係供其與張樹根共同施
    用，應依法宣告沒收銷燬之。而安非他命吸食器二組，被告亦供稱係供其與張樹
    根共同施用安非他命之用，且係被告所有，業據被告於警訊中供述無訛，亦依法
    併予宣告沒收。
據上論斷，應依刑事訴訟法第二百九十九條第一項前段，毒品危害防制條例第八條第
二項、第十八條第一項前段、刑法第十一條前段、第五十六條、第三十八條第一項第
二款，判決如主文。
本案經檢察官簡美慧到庭執行職務
中      華      民      國    八十九    年      九      月    二十七    日
                                      臺灣板橋地方法院刑事第五庭
                                          法  官  李世華
右正本證明與原本無異。
如不服本判決，應於判決送達後十日內，向本院提出上訴狀。
                                          書記官  卓聖智
中      華      民      國    八十九    年      九      月    二十九    日
附錄論罪科刑法條：
毒品危害防制條例第八條第二項
轉讓第二級毒品者，處六月以上五年以下有期徒刑，得併科新台幣七十萬元以下罰金
。


司法院資訊處製作；財團法人民間司法改革基金會備份。
